臺灣屏東地方法院刑事判決　　　　　　　　　　　　　九十一年度易字第二七四號
　　公　訴　人　臺灣屏東地方法院檢察署檢察官
　　被　　　告　乙○○
　　被　　　告　丁○○
右列被告等因竊盜等案件，經檢察官提起公訴（九十年度偵字第二一０號），本院判
決如左：
     主  文
乙○○共同意圖為自己不法之所有，以恐嚇使人將本人之物交付，累犯，處有期徒刑
壹年。白色網鴿袋參個、飼主聯絡簿壹本均沒收。
丁○○共同意圖為自己不法之所有，以恐嚇使人將本人之物交付，處有期徒刑壹年。
白色網鴿袋參個、飼主聯絡簿壹本均沒收。
     事  實
一、乙○○前因違反麻醉藥品管理條例、藥事法及贓物等案件，分別經法院判處有期
    徒刑六月、六月、五月確定，經接續執行後，於八十九年一月八日執行完畢；丁○○則於八十七年間，因恐嚇取財案件，經本院於八十九年九月二十一日以八十
    九年度易字第三十七號判處有期徒刑八月確定，於九十年十月十四日執行完畢（
    本案尚未構成累犯），詎乙○○仍未知悔改，與丁○○共同基於竊盜之概括犯意
    聯絡，自八十九年十一月某日起至同年十二月三十一日止，連續在屏東縣枋山鄉
    楓港村海邊，架設捕鴿網，先後多次竊捕正在做飛行訓練而飛經該地區之賽鴿多
    隻，並將竊得之賽鴿飼養於乙○○所有、位於屏東縣枋山鄉楓港村山坡地芒果園
    內。嗣二人又基於恐嚇取財之犯意聯絡，於八十九年十二月底某日，由丁○○透
    過報紙分類廣告，以八千元之代價，購入「陳建昌」名義之高雄市第二信用合作
    社存摺一本、提款卡一張（帳號為0000000000號），作為恐嚇取財勒
    贖款項之人頭帳戶，並於八十九年十二月二十七日，依據所竊得賽鴿上之腳環所
    載電話號碼，以電話聯絡失竊三隻賽鴿之飼主丙○○，要求丙○○以每隻賽鴿二
    千元之代價將贖款匯入上開帳戶，始將賽鴿放回，致使接獲電話之賽鴿飼主丙○○心生畏懼，為免其所有之賽鴿遭宰殺，乃依丁○○之要求，將六千元匯入前開
    指定之帳戶中。嗣於八十九年十二月三十一日十七時許，為警於乙○○之上開芒
    果園內查獲，並扣得黃春賓等人失竊之賽鴿三十隻（腳環號碼及飼主如附表所載
    ，起訴書誤載為三十二隻，惟其中二隻鴿子並無腳環，無法得知是否為他人所飼
    養，均已發還所有人）、其二人所有供捕捉鴿子用之白色網鴿袋三個及作為勒索
    財物用之飼主聯絡簿一本。
二、案經屏東縣警察局恆春分局報請台灣屏東地方法院檢察署檢察官偵查起訴。
     理  由
一、被告乙○○、丁○○均矢口否認有為右揭犯行，被告乙○○辯稱「遭查扣的鴿子
    都不是我抓來的，有些鴿子是我自己的，有些鴿子是它自己飛來的」等語；被告
    丁○○則辯稱「有放二隻鴿子在乙○○那裡，並沒有去抓別人的鴿子，也沒有打
    電話叫人家來贖鴿子，鴿子是我以每之一千二百元之代價向一名綽號『北港』的
    男子買來的」等語。惟查：(1)、被告乙○○於警訊中已就如何竊取賽鴿之事實供
    陳明確，據其供稱「三十二隻賽鴿有些是自動飛來的，有些是我用捕捉網子捉到
    的，是在楓港的海邊捕捉到的，在最近幾天早上或傍晚時間不一定」等語（見八
    十九年十二月三十一日警訊筆錄）。被告丁○○雖一再辯稱賽鴿係購自一名綽號
    「北港」之男子，然卻未能就該名男子之真實身份提供任何可供查證之資料，而
    警方於被告乙○○之芒果園內查獲之賽鴿中，腳環號碼為０２０７２３號、羽毛
    為班白色之賽鴿係被害人甲○○所有，於八十九年十二月三十一日上午七時許，
    在屏東縣車城鄉福安宮後方做飛行訓練時遭竊一節，亦據被害人甲○○指述甚詳
    （見九十年一月一日警訊筆錄），上開賽鴿於八十九年十二月三十一日上午失竊
    ，當天下午即為警方於被告乙○○之芒果園內查獲，以時間密接之狀況觀之，上
    開賽鴿應係遭被告二人竊取無疑，又被告乙○○之鴿舍係搭建在隱密芒果園裡面
    ，一般之鴿子不可能自動飛入芒果園內之鴿舍中，又依台灣賽鴿習慣，恆春地區
    係一良好的放飛地點，而賽鴿之品種優良，平日亦經過多方之飛行訓練，一般之
    飛行或許可能在中途因故不見，但絕不可能一經放飛後立即飛入當地之隱密鴿舍
    中，因此被告乙○○於本院審理時辯稱「有些鴿子是自動飛來的」等語，顯違一
    般常情，殊不可採，又一般鴿舍均建於高於地面之處，或在建築物之上，被告乙○○卻將之建於隱密果園內，此與一般正常養鴿行為不符，益證其等以之為不法
    活動之行為。被告二人辯稱鴿子係自己飛來的或向他人買來的云云，均應係臨訟
    杜撰卸責之詞，不足採信。此外，復有白色補鴿網三個扣案可資佐證，被告二人
    確有竊取賽鴿之犯行，應無疑義。(2)、被告丁○○先與被告乙○○共同出資搭建
    鴿籠，再出面以八千元購得「陳建昌」名義之人頭帳戶後，以電話聯絡賽鴿飼主
    丙○○取得贖金等情，業據被告丁○○於警、偵訊及本院調查中陳述甚詳（見九
    十年一月一日警訊筆錄、同日偵訊筆錄及本院九十一年三月二十六日調查筆錄）
    ，又高雄市第二信用合作社旗津分社戶名「陳建昌」、帳號「00000000
    00號」帳戶，於八十九年十二月二十七日以付款機轉帳之方式轉入六千元後，
    旋即於同日以提款機提領之方式將帳戶提領一空一節，亦有高雄市第二信用合作
    社九十一年六月十四日高二信業存字第一五二七號函在卷可參，核與被害人丙○○所述之遭勒贖及匯贖款六千元之情節相符（見九十年一月一日警訊筆錄）。再
    參以員警於被告乙○○所有之芒果園內查獲賽鴿三十二隻（其中三十隻賽鴿腳上
    帶有腳環，腳環上刻有號碼、年份及飼主聯絡電話，有查扣賽鴿腳環清冊一份及
    現場照片六張在卷可稽），及飼主聯絡簿一本，其內記載「甲○○（０５）00
    00000、腳環號碼０２０７２３，郭明珠（０６）0000000、腳環號
    碼１５６４５９」等字樣，益證被告二人有向賽鴿飼主勒贖贖金之行為。又被告
    丁○○以電話通知被害人丙○○以六千元贖回賽鴿時，雖未明示恐嚇之言詞，然
    賽鴿市價高昂，復需時常參加比賽以獲取獎金，賽鴿飼主對於自家賽鴿多所重視
    ，被告丁○○既以鴿主飼養之賽鴿通知鴿主前來贖回，其語意內涵已足使鴿主懼
    於賽鴿之安全或憚於損失其價值而心生畏怖，自難謂無恐嚇之行為。本件事證已
    明，被告二人犯行堪以認定。
二、核被告乙○○、丁○○二人所為，均係犯刑法第三百二十條第一項之竊盜罪及同
    法第三百四十六條第一項之恐嚇取財罪。被告二人就上開犯行有犯意聯絡及行為
    分擔，均為共同正犯。被告二人先後多次竊取賽鴿之行為，時間緊接，犯罪手法
    相同，顯係出於概括之犯意為之，均為連續犯，應依刑法第五十六條之規定以一
    罪論，並加重其刑。被告二人竊取賽鴿之目的在向賽鴿飼主勒贖金錢，其等所犯
    上開二罪間有方法結果之牽連關係，為牽連犯，應從一重之恐嚇取財罪處斷。被
    告乙○○前因違反麻醉藥品管理條例、藥事法及贓物等案件，分別經法院判處有
    期徒刑六月、六月、五月確定，經接續執行後，於八十九年一月八日執行完畢，
    有臺灣高等法院被告全國前案紀錄表及臺灣屏東地方法院檢察署刑案資料查註紀
    錄表各一紙在卷可按，其受有期徒刑之執行完畢後，五年之內再犯有期徒刑以上
    刑之本罪，為累犯，應依法加重其刑。爰審酌被告二人之素行（被告丁○○於八
    十七年間已有擄鴿勒贖之恐嚇取財行為，於犯本案時，前案即本院八十九年易字
    第三十七號案件甫經審結，繼而犯下本案，顯未見悔改，惡性較重大）、犯罪之
    動機、目的、手段、所生之危害、犯後飾詞狡辯、態度不佳等一切情狀，分別量
    處如主文所示之刑。扣案之白色網鴿袋三個、飼主聯絡簿一本，均為被告二人所
    有供犯罪所用之物，業據被告乙○○供明在卷，爰刑法第三十八條第一項第二款
    之規定併予宣告沒收。
三、公訴意旨另認被告二人有連續恐嚇取財犯行，然被告二人其餘恐嚇取財行為，除
    被告丁○○曾自白稱「有做過三、四次，第一次是八十九年十二月二十六日，最
    後一次是同年十二月二十九日」等語外，並無被害人出面指認，亦查無其他證據
    可做為被告丁○○前開自白之補強證據，是就此部分犯行原應為被告二人無罪之
    諭知，然公訴人認此部分犯罪與前開論罪科刑之恐嚇取財犯行具連續犯之裁判上
    一罪關係，就此部分爰不另為無罪之諭知，併予敘明。
據上論斷，應依刑事訴訟法第二百九十九條第一項前段，刑法第二十八條、第三百二
十條第一項、第三百四十六條第一項、第五十五條、第四十七條、第三十八條第一項
第二款，罰金罰鍰提高標準條例第一條前段，判決如主文。
本案經檢察官蔣忠義到庭執行職務。
中      華      民      國    九十一    年      七      月    三十一    日
                                      臺灣屏東地方法院刑事第三庭
                                          審判長法  官黃國永
                                                法  官余德正
                                                法  官陳姵君
右正本證明與原本無異。
如不服本判決應於收受本判決後送達後十日內向本院提出上訴書狀，其未敘述上訴理
由者，並得於提起上訴後十日內向本院補提理由書狀（均須按他造當事人之人數附繕
本 ）「切勿逕送上級法院」
                                          書記官   蔡德章
中      華      民      國      九十一      年    七    月    三十一    日
得上訴
附錄：
中華民國刑法第三百四十六條
 (單純恐嚇罪)
意圖為自己或第三人不法之所有，以恐嚇使人將本人或第三人之物交付者
，處六月以上五年以下有期徒刑，得併科一千元以下罰金。
以前項方法得財產上不法之利益，或使第三人得之者，亦同。
前二項之未遂犯罰之。
